【裁判字號】    99,審訴,2052
【裁判日期】    991124
【裁判案由】    毒品危害防制條例
【裁判全文】
臺灣桃園地方法院宣示判決筆錄        99年度審訴字第2052號
公  訴  人  臺灣桃園地方法院檢察署檢察官
被      告  鄭光輝
指定辯護人  本院公設辯護人林銘宏
上列被告因違反毒品危害防制條例案件（起訴案號：99年度毒偵
字第4089號），於中華民國99年11月24日下午5 時許，在本院第
十四法庭宣示判決，出席職員如下：
          法  官   鍾雅蘭
          書記官   陳恩如
法官起立朗讀判決主文、犯罪事實要旨、附記事項、處罰條文，
及告以上訴限制、期間並提出上訴狀之法院，且諭知記載其內容
：
一、主  文：
    鄭光輝施用第一級毒品，累犯，處有期徒刑柒月；又施用第
    二級毒品，累犯，處有期徒刑參月。應執行有期徒刑捌月。
二、犯罪事實要旨：
    鄭光輝前於民國96年間因施用毒品案件，經本院以96年度毒
    聲字第1458號裁定送觀察、勒戒後，認有繼續施用毒品之傾
    向，再由本院以98年度毒聲字第443 號裁定令入戒治處所施
    以強制戒治，因戒治成效評定為合格，於99年1 月15日停止
    戒治依法釋放，該次施用毒品犯行，並經臺灣桃園地方法院
    檢察官以99年度戒毒偵字第27號為不起訴處分確定。另於96
    年間因竊盜案件，經本院以96年度桃簡字第1931號判決判處
    有期徒刑2 月，減為有期徒刑1 月確定，於97年5 月14日徒
    刑期滿執行完畢（於本案構成累犯）。詎仍不知悔改，復於
    前揭強制戒治執行完畢後5 年內，基於施用第一級毒品海洛
    因及第二級毒品甲基安非他命之犯意，於99年7 月5 日為警
    採尿時起往前回溯26小時內之某時，在桃園縣龜山鄉○○路
    旁某處，以針筒注射方式施用第一級毒品海洛因1 次；復於
    99年7 月5 日某時，在臺灣地區某不詳處所，以吸食器燒烤
    方式施用第二級毒品甲基安非他命1 次。嗣於99年7 月5 日
    下午5 時許，因其行跡可疑且未攜帶身分證件，為警在桃園
    縣龜山鄉兔坑村大湖頂45號盤查後，鄭光輝即於有偵查犯罪
    職權之機關尚未發覺其上開施用第一級毒品之犯罪事實前，
    主動自首上開施用第一級毒品犯行，並同意警方採集其尿液
    送驗，結果呈鴉片類及安非他命類陽性反應，始查悉上情。
三、附記事項：
    按刑法第62條所謂發覺，固非以有偵查犯罪權之機關或人員
    確知其人犯罪無誤為必要，而於對其發生嫌疑時，即得謂為
    已發覺；但此項對犯人之嫌疑，仍須有確切之根據得為合理
    之可疑者，始足當之，若單純主觀上之懷疑，要不得謂已發
    生嫌疑（最高法院72年臺上字第641 號判例意旨參照）；又
    按被告如在犯罪未發覺之前，向該管公務員告知其犯罪，而
    不逃避接受裁判，即與刑法第62條規定之自首要件相符，不
    以言明自首並願接受裁判為必要。即或自首後，嗣後又與其
    初供不一致之陳述，甚至否認其有過失或犯罪，仍不能動搖
    其自首之效力（最高法院95年度台非字第20號判決參照）。
    經查本件被告係於99年7 月5 日下午5 時許，在桃園縣龜山
    鄉兔坑村大湖頂45號，因其行跡可疑且未攜帶身分證件，經
    警加以盤查後，依警察職權行使法規定帶返勤務處所確認身
    份，而查悉其有毒品前科紀錄，並經被告同意接受採尿，被
    告於有偵查犯罪職權之警員尚不知其有施用毒品海洛因犯行
    前，即自行坦承施用毒品海洛因，此有查獲員警職務報告1
    份附卷可憑，可知警員因發現被告有毒品前科而懷疑被告有
    施用毒品，核屬單純主觀上之懷疑；且被告經警採集尿液之
    檢驗結果，係遲於99年7 月23日始經出具，有台灣檢驗科技
    股份有限公司濫用藥物檢驗報告1 份在卷可稽，是被告就施
    用第一級毒品海洛因部分，確係對於未發覺之罪自首而受裁
    判，其所犯施用第一級毒品罪部分應依刑法第62條前段規定
    減輕其刑，並與累犯之加重，依法先加後減。雖被告於警詢
    中供稱：係於99年6 月28日晚間6 時許，在桃園縣龜山鄉○
    ○路路旁施用海洛因等語，與本院供述之施用時間不一致，
    然被告供承既已施用海洛因犯行，揆諸前開說明，自無礙於
    其自首之效力，附此敘明。
四、處罰條文：
    毒品危害防制條例第10條第1 項、第2 項，刑法第11條前段
    、第47條第1 項、第62條前段、第51條第5 款。
五、協商判決除有刑事訴訟法第455 條之4 第1 項第1 款於本訊
    問程序終結前，被告撤銷協商合意或檢察官撤回協商聲請者
    ；第2 款被告協商之意思非出於自由意志者；第4 款被告所
    犯之罪非第455 條之2 第1 項所定得以協商判決者；第6 款
    被告有其他較重之裁判上一罪之犯罪事實者；第7 款法院認
    應諭知免刑或免訴、不受理者情形之一，及違反同條第2 項
    「法院應於協商合意範圍內為判決；法院為協商判決所科之
    刑，以宣告緩刑或2 年以下有期徒刑、拘役或罰金為限」之
    規定者外，不得上訴。
六、如有前述例外得上訴之情形，又不服本件判決，得自收受判
   決送達後10日內，向本院提出上訴書狀，上訴於第二審法院
   。
中    華    民    國    99    年    11    月    24    日
                        刑事庭  法  官  鍾雅蘭
                                書記官  陳恩如
以上正本證明與原本無異。
                                書記官  陳恩如
中    華    民    國    99    年    11    月    24    日
附錄本案論罪科刑法條：
毒品危害防制條例第10條
施用第一級毒品者，處6月以上5年以下有期徒刑。
施用第二級毒品者，處3年以下有期徒刑。

司法院資訊處製作；財團法人民間司法改革基金會備份。
